臺灣苗栗地方法院民事判決  
111年度婚字第105號
原      告  甲○○  




被      告  乙○○  

上列當事人間請求離婚事件，本院於民國111年11月23日言詞辯
論終結，判決如下：
    主    文
原告之訴駁回。
訴訟費用由原告負擔。
    事實及理由
一、原告起訴意旨略以：兩造於民國110年4月14日結婚。然於婚
    後並未同住，被告每兩、三個月就要求離婚、言語侮辱、威
    脅，造成原告恐慌症發作，111年6月份又說要離婚，9月以
    後就無聯絡。兩造相識多年，但被告屢有暴力威脅恐嚇紀錄
    ，造成原告恐慌焦慮。被告行為已令原告難以繼續與被告共
    同生活，兩造婚姻亦因此而破裂，兩造婚姻確已存有難以繼
    續維持之重大事由，雙方互信之感情基礎已不復存在，爰依
    民法第1052條第2項之規定，請求判決離婚等語，並聲明：
    准許兩造離婚。
二、被告則以：我不希望離婚，想要跟原告溝通，我雖然曾經提
    出要離婚，那只是氣話沒有實際的動作，也許我之前言語有
    傷害到原告，原告覺得不舒服要跟我反應，我就會注意。兩
    造是在今年七月以後才完全沒有同居，希望原告的恐慌症比
    較好了再來談這件事情等語，資為抗辯。並聲明：原告之訴
    駁回。
三、本院得心證之理由：
（一）按有民法第1052條第1項以外之重大事由，難以維持婚姻
      者，夫妻之一方得請求離婚，但其事由應由夫妻之一方負
      責者，僅他方得請求離婚，民法第1052條第2項定有明文
      。上開條文規定之立法意旨，在符合現代多元化社會之需
      要，使裁判離婚之事由較富彈性，其判斷之標準為婚姻是
      否已生破綻而無回復之希望。而婚姻是否已生破綻無回復
      之希望，不可依主觀的標準，即從原告已喪失維持婚姻意
      欲之主觀面加以認定，而應依客觀之標準，即難以維持婚
      姻之事實，是否已達倘處於同一境況，任何人均將喪失維
      持婚姻意欲之程度而定（最高法院95年度台上字第1450、
      2924號、94年度台上字第115、2059號民事判決意旨參照
      ）。再有民法第1052條第1項以外之重大事由，難以維持
      婚姻者，夫妻之一方如無過失，自得請求離婚；如夫妻雙
      方就該事由均須負責時，應比較衡量雙方之有責程度，僅
      責任較輕之一方得向責任較重之他方請求離婚，如雙方之
      有責程度相同，則雙方均得請求離婚，始符民法第1052條
      第2項規定之立法本旨（最高法院94年台上字第2059號、9
      8年度台上字第1233號民事判決意旨、95年度第5次民事庭
      會議決議參照）。
（二）查兩造於110年4月14日結婚，現兩造婚姻關係仍存續中等
      情，有戶籍謄本可稽，且為兩造所不爭，自堪信為真實。
      經查，原告主張有上述難以維持婚姻重大事由等情，業經
      提出兩造協議書、臺灣臺中地方法院101年度訴字第1481
      號判決書等為證。然查：
　　1.上開協議書係記載兩造財產及生活照顧事宜，以及載稱若
      被告往後對原告有何不當行為將給付賠償金，並無從證明
      被告於婚後確實對原告有何不當行為。又依上開判決書，
      被告雖表示曾拿刀子傷害原告，導致原告恐懼等語，然該
      案判決時距兩造結婚約8年，僅可證明被告過往曾對原告
      暴力相向，亦無從認定於兩造結婚後被告仍持續有不當行
      為。
    2.又原告稱兩造於婚後未曾同住等語，被告則辯稱大部分時
      候因為工作未與原告同住，但在工作時間外會到臺北或臺
      中找原告，111年7月後才完全未同住等語。本院審酌夫妻
      結婚後固以同居為常態，然現代生活方式變遷，婚後因工
      作、感情、照顧親屬等因素而一時分居者亦非少見。兩造
      結婚至今約1年半，並非甚久；而依兩造所述，彼此係因
      工作及被告需照顧家人而分居，縱然婚後大部分時間未能
      同住，亦難認屬難以維持婚姻之重大事由。　　　
（三）從而，兩造婚姻尚難認已至任何人處於同一情況下，均不
      願繼續維持婚姻生活之情況，故原告依民法第1052條第2
      項規定，主張兩造間有難以維持婚姻之重大事由，據以請
      求判決離婚，並無理由，應予駁回。　　
四、據上論結，依家事事件法第51條、民事訴訟法第385條第1項
    前段、第78條，判決如主文。 
中　　華　　民　　國　　111 　年　　12　　月　　7 　　日
                  家事法庭    法　官  曾建豪
以上正本證明與原本無異。
如不服本判決，應於送達後20日內，向本院提出上訴狀表明上
訴理由，並繳納上訴審裁判費。
中　　華　　民　　國　　111 　年　　12　　月　　7 　　日
                              書記官  盧品蓉